臺灣雲林地方法院刑事判決
111年度訴字第234號
公  訴  人  臺灣雲林地方檢察署檢察官
被      告  林彥辰


指定辯護人  本院公設辯護人郭雅琳
上列被告因違反槍砲彈藥刀械管制條例案件，經檢察官提起公訴
（111年度偵字第2023、2535號），本院判決如下：
    主  文
本件公訴不受理。
    理  由
一、公訴意旨如附件之起訴書所載。
二、按被告死亡者，應諭知不受理之判決，並得不經言詞辯論為
    之，刑事訴訟法第303條第5款、第307條分別定有明文。經
    查，被告林彥辰本件違反槍砲彈藥刀械管制條例案件，經檢
    察官偵查終結提起公訴，於民國111年4月20日繫屬本院，被
    告於審理中之同年6月11日死亡，有個人戶籍資料查詢結果1
    紙在卷可憑（見本院卷第181頁），揆諸上開規定，本件爰
    不經言詞辯論，逕為諭知不受理之判決。
四、據上論斷，應依刑事訴訟法第303條第5款、第307條，判決
    如主文。
中　　華　　民　　國　　111 　年　　6 　　月　　27　　日
                  刑事第二庭  審判長法  官  楊陵萍　　
　　　　　　　　　                  法  官  黃麗竹　　
　　　　　　　　　                  法  官  簡鈺昕
以上正本證明與原本無異。　　　　　　　　　　　　　　　　
如不服本判決，應於判決送達後20日內，向本院提出上訴狀。（
須附繕本）
                                    書記官
中　　華　　民　　國　　111 　年　　6 　　月　　27　　日
附件：
臺灣雲林地方檢察署檢察官起訴書
                                     111年度偵字第2023號
                                     111年度偵字第2535號
　　被　　　告　林彥辰　男　38歲（民國00年0月00日生）
　　　　　　　　　　　　住雲林縣○○市○○路000巷00之00
　　　　　　　　　　　　　號
　　　　　　　　　　　　國民身分證統一編號：Z000000000號
上列被告因違反槍砲彈藥刀械管制條例案件，已經偵查終結，認
應提起公訴，茲將犯罪事實及證據並所犯法條分敘如下：
　　　　犯罪事實
一、林彥辰明知具有殺傷力之非制式手槍及子彈，均係槍砲彈藥刀
    械管制條例列管之違禁物，非經中央主管機關許可，不得寄藏
    、持有、出借，竟仍為下列行為：
　㈠林彥辰於民國110年2月間某日，在雲林縣○○鄉○○村○○00號即徐
    文貞（已歿）住處，基於未經許可寄藏非制式手槍及子彈之
    犯意，受徐文貞委託，代為保管具有殺傷力之由土耳其ATAK
     ARMS廠ZORAKI 925-TD型空包彈槍，組裝已貫通之金屬槍管
    而成之非制式手槍1枝（含彈匣2個，槍枝管制編號：000000
    0000號）、具殺傷力之口徑9mm非制式子彈53顆後，即將上
    開槍彈藏放在雲林縣○○市○○路000號3樓C01室租屋處。
　㈡林彥辰另於110年11月某日，在上開租屋處，基於未經許可出
    借非制式手槍及子彈之犯意，無償將上開槍彈中之非制式手
    槍1枝（含彈匣2個）及非制式子彈47顆借給林秋合（業經本
    署檢察官以110年度偵字第9517號提起公訴）。嗣警方因林
    秋合所涉另案，於110年12月16日1時25分許，在雲林縣○○鄉
    ○○村○○路000號，扣得上開非制式手槍1枝（含彈匣2個）、
    非制式子彈44顆、已擊發之彈殼3顆及彈頭2顆等物；警方並
    循線於111年3月4日10時25分許，經林彥辰同意搜索，在林
    彥辰上開租屋處，扣得非制式子彈6顆。
二、案經雲林縣警察局斗六分局報告偵辦。
　　　　證據並所犯法條
一、證據清單及待證事實：
編號 證據名稱 待證事實 1 被告林彥辰於警詢時及偵查中之自白。 全部犯罪事實。 2 證人林秋合於警詢時及偵查中之證述。 被告無償將上開槍彈中之非制式手槍1枝（含彈匣2個）及非制式子彈47顆借給證人之事實。 3 雲林縣警察局斗六分局搜索扣押筆錄、扣押物品目錄表、自願受搜索同意書各1份、扣案之非制式子彈6顆。 被告在雲林縣○○市○○路000號3樓C01室租屋處，經警扣得非制式子彈6顆之事實。 4 雲林縣警察局斗六分局饒平所扣押筆錄、扣押物品目錄表、扣案之非制式手槍1枝（含彈匣2個）、非制式子彈44顆、已擊發之彈殼3顆及彈頭2顆。 警方因另案於110年12月16日1時25分許，在雲林縣○○鄉○○村○○路000號，扣得上開非制式手槍1枝（含彈匣2個）及非制式子彈44顆、已擊發之彈殼3顆及彈頭2顆等物之事實。 5 內政部警政署刑事警察局111年1月7日刑鑑字第1108046854號、111年4月7日刑鑑字第1110027269號鑑定書各1份。 上開扣案之手槍、子彈均具有殺傷力之事實。 
二、核被告如犯罪事實欄一、㈠所為，係犯槍砲彈藥刀械管制條
    例第7條第4項之未經許可寄藏具殺傷力之非制式手槍、同條
    例第12條第4項之未經許可寄藏子彈等罪嫌；又被告以一寄
    藏行為觸犯上開2罪名，為想像競合犯，請依刑法第55條前
    段規定，從一重以未經許可寄藏可發射子彈具有殺傷力之非
    制式手槍罪嫌處斷。又核被告如犯罪事實欄一、㈡所為，係
    犯槍砲彈藥刀械管制條例第7條第2項之未經許可出借可發射
    子彈具有殺傷力之非制式手槍、同條例第12條第2項之未經
    許可出借子彈等罪嫌；又被告以一出借行為觸犯上開2罪名
    ，為想像競合犯，請依刑法第55條前段規定，從一重以未經
    許可出借可發射子彈具有殺傷力之非制式手槍罪嫌處斷。再
    被告所犯未經許可寄藏可發射子彈具有殺傷力之非制式手槍
    、未經許可出借可發射子彈具有殺傷力之非制式手槍等2罪
    嫌，行為互殊，犯意各別，顯係基於不同犯罪決意分別所為
    ，請分論併罰之。另扣案之非制式手槍1枝及子彈50顆（其
    中17顆已經試射）均屬違禁物，請依刑法第38條第1項宣告
    沒收。
三、依刑事訴訟法第251條第1項提起公訴。
　　此　致
臺灣雲林地方法院
中　　華　　民　　國　 111　　年　　4 　　月　　13　　日
                              檢　察　官  施家榮
本件證明與原本無異　
中　　華　　民　　國　 111　　年　　4 　　月　　15　　日
                              書　記　官  吳鈺釹
所犯法條　　
槍砲彈藥刀械管制條例第7條
未經許可，製造、販賣或運輸制式或非制式火砲、肩射武器、機
關槍、衝鋒槍、卡柄槍、自動步槍、普通步槍、馬槍、手槍或各
類砲彈、炸彈、爆裂物者，處無期徒刑或 7 年以上有期徒刑，
併科新臺幣 3 千萬元以下罰金。
未經許可，轉讓、出租或出借前項所列槍砲、彈藥者，處無期徒
刑或 5 年以上有期徒刑，併科新臺幣 1 千萬元以下罰金。
意圖供自己或他人犯罪之用，而犯前二項之罪者，處死刑或無期
徒刑；處徒刑者，併科新臺幣 5 千萬元以下罰金。
未經許可，持有、寄藏或意圖販賣而陳列第 1 項所列槍砲、彈
藥者，處 5 年以上有期徒刑，併科新臺幣 1 千萬元以下罰金。
意圖供自己或他人犯罪之用，以強盜、搶奪、竊盜或其他非法方
法，持有依法執行公務之人所持有之第 1 項所列槍砲、彈藥者
，得加重其刑至二分之一。
第 1 項至第 3 項之未遂犯罰之。
槍砲彈藥刀械管制條例第12條
未經許可，製造、販賣或運輸子彈者，處 1 年以上 7 年以下有
期徒刑，併科新台幣 500 萬元以下罰金。
未經許可，轉讓、出租或出借子彈者，處 6 月以上 5 年以下有
期徒刑，併科新台幣 300 萬元以下罰金。
意圖供自己或他人犯罪之用，而犯前二項之罪者，處 3 年以上
10 年以下有期徒刑，併科新台幣 700 萬元以下罰金。
未經許可，持有、寄藏或意圖販賣而陳列子彈者，處 5 年以下
有期徒刑，併科新台幣 300 萬元以下罰金。
第 1 項至第 3 項之未遂犯罰之。